【裁判字號】    98,訴,1177
【裁判日期】    981203
【裁判案由】    違反毒品危害防制條例
【裁判全文】
臺灣屏東地方法院刑事判決              98年度訴字第1177號
公  訴  人  臺灣屏東地方法院檢察署檢察官
被      告  甲○○
上列被告因違反毒品危害防制條例案件，經檢察官提起公訴（98
年度毒偵字第575 號），嗣被告於本院準備程序進行中先就被訴
事實為有罪之陳述，本院告知被告簡式審判程序之旨，並聽取當
事人之意見後，裁定改由受命法官獨任依簡式審判程序審理，判
決如下：
    主  文
甲○○施用第一級毒品，處有期徒刑捌月，緩刑年。
    事  實
一、甲○○前於民國94年5 月7 日，因施用毒品案件，經本院以
    94 年 度毒聲字第255 號裁定送觀察、勒戒，經評定無繼續
    施用毒品之傾向，於94年6 月8 日執行完畢釋放，並經臺灣
    屏東地方法院檢察署檢察官於94年6 月10日以94年度毒偵字
    第1209號為不起訴處分確定。詎其仍不知悔改、戒絕毒品，
    明知海洛因經公告列為毒品危害防制條例第2 條第1 項第1
    款之第一級毒品，不得非法持有、施用，竟基於施用第一級
    毒品海洛因之犯意，於98年4 月30日下午2 時30分許，在屏
    東縣新埤鄉○○村○○○道路旁，以將海洛因置入注射針筒
    內摻水稀釋後，注射手臂血管之方式，施用第一級毒品海洛
    因1 次。嗣於98年5 月1 日中午12時5 分許，經警於上開產
    業道路旁發現甲○○行跡可疑，並發現手臂有注射毒品針孔
    之痕跡，疑有施用毒品之嫌，復經其同意採尿送驗，檢出嗎
    啡陽性反應，而查知上情。
二、案經屏東縣政府警察局潮州分局報請臺灣屏東地方法院檢察
    署檢察官偵查起訴。
    理  由
一、本案被告甲○○所犯違反毒品危害防制條例案件，並非法定
    刑為死刑、無期徒刑或最輕本刑3 年以上有期徒刑之罪，亦
    非高等法院管轄第一審之案件，而被告於本院準備程序中就
    被訴事實為有罪之陳述，本院合議庭乃裁定由受命法官獨任
    進行簡式審判程序。又簡式審判程序之證據調查，依刑事訴
    訟法第273 條之2 規定，不受同法第159 條第1 項審判外陳
    述排除之限制，再被告對於卷內之各項證據，亦不爭執證據
    能力，故卷內所列之各項證據，自得作為證據，先予敘明。
二、上揭事實，業據被告坦承不諱，其為警所採集之尿液檢體，
    經送請台灣檢驗科技股份有限公司以酵素免疫分析法及氣相
    層析質譜儀法檢驗，結果呈嗎啡陽性反應，有該公司98年5
    月18日編號KＺ000000000000號濫用藥物尿液檢驗報告及尿液
    送檢人真實姓名對照表各1 份在卷足憑（見警卷第6 、8 頁
    ) ，堪認被告前開自白與事實相符。又按毒品危害防制條例
    於92 年7月9 日修正公布，其中第20條、第23條將施用毒品
    之刑事處遇程序，區分為「初犯」、「5 年內再犯」、「5
    年後再犯」，而依立法理由觀之，僅限於「初犯」、「5 年
    後再犯」，始應先經觀察、勒戒或強制戒治程序，倘被告於
    5 年內已再犯，經依法追訴處罰，縱其第3 次（或第3 次以
    上）再度施用毒品之時間，在初犯經觀察、勒戒或強制戒治
    執行完畢釋放5 年以後，已不合於「5 年後再犯」之規定，
    且因已於「5 年內再犯」，顯見其再犯率甚高，原實施觀察
    、勒戒或強制戒治，已無法收其實效，即應依該條例第10條
    處罰，最高法院95年5 月9 日95年度第7 次刑事庭會議決議
    可資參照。查被告於94年5 月7 日，因施用毒品案件，經本
    院以94年度毒聲字第255 號裁定送觀察、勒戒，經評定無繼
    續施用毒品之傾向，於94年6 月8 日執行完畢釋放，並經臺
    灣屏東地方法院檢察署檢察官於94年6 月10日以94年度毒偵
    字第1209號為不起訴處分確定等事實，有臺灣屏東地方法院
    檢察署刑案資料查註紀錄表、臺灣高等法院被告全國前案紀
    錄表各1 份在卷可按，是被告於觀察勒戒執行完畢釋放後，
    5 年內再犯施用毒品案件，即非屬該條例第20條第3 項所稱
    「5 年後再犯」之情形，檢察官自應依法追訴。
三、查海洛因屬毒品危害防制條例第2 條第2 項第1 款所規定之
    第一級毒品。是核被告前開所為，分別係犯毒品危害防制條
    例第10條第1 項施用第一級毒品罪。其持有毒品復進而施用
    ，持有毒品之低度行為，為施用毒品之高度行為所吸收，不
    另論罪。又被告未曾因故意犯罪受有期徒刑以上刑之宣告，
    此有前揭臺灣高等法院被告前案紀錄表在卷可稽，其因一時
    失慮致罹刑典，於本院審理中坦承犯行，並陳稱犯罪後已經
    完全戒毒等語( 本院於98年11月19日審判筆錄) ，犯罪後已
    知悔悟，經此次罪刑之宣告後，應知警惕，信無再犯之虞，
    本院認對其所宣告之刑以暫不執行為適當，爰依刑法第74
    條第1 項第1 款併予宣告緩刑3 年，以啟自新。
據上論斷，應依刑事訴訟法第273 條之1 第1 項、第299 條第1
項前段，毒品危害防制條例第10條第1項，刑法第11條、第74條
第1項第1款，判決如主文。
本案經檢察官劉昀到庭執行職務。
中    華    民    國    98    年    12    月    3     日
                    刑事第一庭  法  官  涂裕洪
以上正本證明與原本無異。
如不服本判決應於收受判決後10日內向本院提出上訴書狀，並應
敘述具體理由；其未敘述上訴理由者，應於上訴期間屆滿後20日
內向本院補提理由書（均須按他造當事人之人數附繕本）「切勿
逕送上級法院」。
中    華    民    國    98    年    12    月    3     日
                                書記官  卓春成
附錄本判決論罪科刑法條：
毒品危害防制條例第10條第1項：
施用第一級毒品者，處6月以上5年以下有期徒刑。


司法院資訊處製作；財團法人民間司法改革基金會備份。
